【裁判字號】    99,裁,1849
【裁判日期】    990819
【裁判案由】    建築法
【裁判全文】
最  高  行  政  法  院  裁  定
                                      99年度裁字第1849號
抗  告  人  甲○○
                          送達代收人  施緞
                          山區景華街39號2樓
上列抗告人因與相對人臺北縣政府間建築法事件，對於中華民國
98年11月25日臺北高等行政法院98年度訴字第1917號裁定提起抗
告，本院裁定如下︰
    主  文
抗告駁回。
抗告訴訟費用由抗告人負擔。
    理  由
一、按抗告法院認抗告為不合法或無理由者，應為駁回抗告之裁
    定。
二、本件原裁定以：相對人聯合查報小組於民國88年8月13日查
    察發現抗告人有未經核准，擅自將坐落於臺北縣新莊市○○
    路23號1樓建築物，變更其店鋪、住宅之用途作為電子遊戲
    場業使用之情事，而依建築法第73條後段及第90條之規定，
    以88年9月17日北府工使字第348363號行政處分書對抗告人
    裁處新臺幣（下同）30萬元罰鍰，但未能證明已合法送達於
    抗告人，乃復重行以93年7月22日北府工使字第0930525154
    號函命抗告人應於文到30日繳清上開違規行為裁罰之金額，
    並檢附前揭行政處分書函，於93年7月27日送達予抗告人，
    有卷附送達證書可稽。是以相對人上開處分既已於93年7月
    27日送達於抗告人，抗告人如有不服，應於送達翌日(同月
    28日)起30日內，至遲於93年8月26日（星期四）提起訴願。
    惟抗告人遲至98年6月6日始向臺北縣政府工務局提起訴願，
    有收文戳可按，已逾法定期間，其復提起撤銷訴訟，即非合
    法，乃裁定駁回抗告人於原審之訴。
三、抗告意旨略以：相對人88年9月17日北府工使字第348363號
    行政處分書未合法送達抗告人，即屬未發生效力之行政處分
    ，相對人不得以該處分影本或內部準備文書稿重新送達。且
    相對人以93年7月22日北府工使字第0930525154號函送之88
    年9月17日北府公使字第348363號罰鍰處分書並無處分機關
    首長署名、蓋章，欠缺書面行政處分應記載事項，不符行政
    處分形式合法性，爰請求廢棄原裁定等語。
四、本院查：
(一)按提起撤銷訴訟，以經合法訴願為要件，此觀行政訴訟法第
    4條之規定即明。當事人未經合法訴願而提起行政訴訟，其
    起訴即屬不備其他要件，行政法院應依行政訴訟法第107條
    第1項第10款後段規定，以裁定駁回其訴。次按訴願之提起
    ，應自行政處分達到或公告期滿之次日起30日內為之，訴願
    法第14條第1項定有明文。訴願逾法定期間，即非合法，其
    復提起撤銷訴訟，自屬起訴不備其他要件，應以裁定駁回之
    。
(二)查相對人88年9月17日北府工使字第348363號行政處分書起
    初雖未合法送達予抗告人，惟相對人嗣於93年7月22日以北
    府工使字第0930525154號函命抗告人應於文到30日繳清上開
    違規行為裁罰之金額時，業已同時檢附前揭行政處分書函，
    並於93年7月27日送達予抗告人，有卷附送達證書可稽。查
    該另行檢附之行政處分書函，除已載明處分相對人姓名、主
    旨、事實、理由、法令依據外，並另載明處分機關臺北縣政
    府、縣長名稱，及蓋有「本件依分層負責規定授權主管課長
    決行」之戳章，難謂不具行政處分之形式要件。是應認該處
    分已於93年7月27日合法送達，則抗告人遲至98年6月6日始
    提起訴願，顯逾法定期間，其提起撤銷訴訟，即非合法，原
    裁定以其起訴不合法予以駁回，依首開法條之說明，並無違
    誤，抗告難認有理由，應予駁回。至抗告人不服原處分所述
    之實體理由，本院即無庸再為審酌，並予敘明。
五、據上論結，本件抗告為無理由，依行政訴訟法第104條、民
    事訴訟法第95條、第78條，裁定如主文。
中    華    民    國    99    年    8     月    19    日
                    最高行政法院第五庭
                        審判長法官  黃  璽  君
                              法官  陳  鴻  斌
                              法官  鄭  忠  仁
                              法官  吳  東  都
                              法官  陳  金  圍

以  上  正  本  證  明  與  原  本  無  異
中    華    民    國    99    年    8     月    19    日
                              書記官  彭  秀  玲

司法院資訊處製作；財團法人民間司法改革基金會備份。
